# 关于指定为以公允价值计量且其变动计入其他综合收益的非交易性权益工具投资处置

提问人：强 大的小新 时间：2021-08-11 23:33:12
根据准则，指定为以公允价值计量且其变动计入其他综合收益的非交易性权益工具投资在终止确认时，之前计入其他综合收益的累计利得或损失应当从其他综合收益中出，计入留存收益。请问：
1 、之前是利得，从其他综合收益中转出进留存收益时，一定要分别转进“盈余公积”和“未分配利润”吗？
2 、之前是损失，从其他综合收益中转出进留存收益时，转出的“盈余公积”需要根据“盈余公积”贷方余额为限来结转吗？例如，损失为 100 ，所以“盈余公积”和“未分配利润”分别为 10 和 90 ，而“盈余公积”贷方余额为 5 ，则转出的“盈余公积”和“未分配利润”则分别为 5 和 95 ？
谢谢。

回答人：chenyiwei
1 、参照《企业会计准则解释第 7 号》第二条，全部转入未分配利润。因不影响净利润，故不涉及盈余公积。
2 、同样不需要按比例冲减，而是全部调整未分配利润。